【裁判字號】    91,上更(二),311
【裁判日期】    920313
【裁判案由】    貪污治罪條例
【裁判全文】
臺灣高等法院高雄分院刑事判決          九十一年度上更(二)字第三一一號
    上  訴  人
    即  被  告  乙○○
    選任辯護人  柳聰賢
    上  訴  人
    即  被  告  丙○○○
                丁○○
            （原名鄭天宗）
                戊○○
    右三人共同
    指定辯護人  本院甲設辯護人  李佩娟
右上訴人因貪污治罪條例案件，不服臺灣屏東地方法院八十七年度訴字第六五一號中
華民國八十八年十月二十九日第一審判決（起訴案號：臺灣屏東地方法院檢察署八十
七年度偵字第五三００號），提起上訴，經判夬後，由最高法院第二次發回更審，本
院判決如左：
      主      文
原判決撤銷。
戊○○、乙○○、丁○○、丙○○○均無罪。
      理      由
一、甲訴意旨略以：戊○○係民國八十至八十三年間之屏東縣潮州鎮鎮民代表大會（
    下稱潮州鎮代會）主席。乙○○、鄭天宗（八十八年八月十七日改名為丁○○）
    、丙○○○係八十四年起迄八十七年間該代表會之主席、代理主席（主席乙○○
    請辭主席期間，由副主席鄭天宗代理）、及補選主席，均係依據法令從事甲務之
    人員。該代表會相關預算之執行，係渠等主管之事項。按行政院頒「縣市以下各
    級民意代表出國考察審核原則」第十條：考察訪問所需費用以各該服務單位年度
    預算所列經費為限，不另補助，及台灣省政府七十七年八月六日府民二字第一五
    五二八六號函示：「考察訪問費用，每位代表每任期以新台幣（下同）三萬元以
    內，編列於各該代表會年度預算內辦理有案」，屏東縣政府八十七年五月二十八
    日八七屏府政(二)密字第六八四號函，及自八十三年至八十七年度縣市及鄉鎮縣轄
    市預算共同費用編列基準等規定，每位鎮民代表會代表出國考察費用以每任期三
    萬元為限，且經通函各鄉、鎮、市代表會，應為職司預算審查之屏東縣潮州鎮民
    代表會代表及主席所熟知。惟(一)、戊○○基於意圖為自己及其他潮州鎮民代表獲
    取不法利益之犯意，竟指示未具犯意之該會秘書陳青雲及職員羅阿敏，於八十三
    年度預算中巧立名目，編列文康活動費六十萬元，在未向屏東縣政府專案報准情
    形下，即於該年度私下舉辦該會全體代表（含主席）至美西及馬來西亞考察之活
    動，所需團費共計四十五萬二千八百元，由戊○○指示從上開文康活動費項下支
    出。(二)、乙○○於八十四年度擔任潮州鎮第十五屆鎮民代表會主席後，亦基於意
    圖為自己及潮州鎮民代表獲取不法利益之概括犯意，自八十四年度起至八十七年
    度止，除依法於預算中編列每年一萬一千二百元之自強活動費外，並指示不具共
    同犯意之該會秘書陳青雲及職員羅阿敏連續逐年編列八十四年度六十萬元、八十
    五年度七十萬元、八十六年度八十萬元、八十七年度八十萬元之文康活動費，作
    為支付該會代表、員工出國考察及自強活動之經費。其中：１、八十四年度該代
    表會舉辦自強活動赴大陸觀光，支出七十萬七千四百元，由乙○○指示以文康活
    動費支付。２、八十五年度間，該會辦理代表、員工出國考察，每人團費陸萬玖
    仟元，扣除依法編列之每人三萬元補助款，超出之五十四萬六千元部分，經乙○○指示職員由該會相關科目預算支出（即由文康活動費支出）。３、八十六年度
    該代表會舉辦自強活動前往柬埔寨、澳門、海南島參觀，團費計三十萬二千零五
    十元，超出部分二十九萬零八百五十元（扣掉自強活動費一萬一仟二百元補助
    款），亦經乙○○指示由該會以自強活動經費（即文康活動費）款項支付。(三)、
    八十六年四、五月間（尚屬八十六年度）乙○○辭卸主席，由丁○○代理主席一
    職後，丁○○亦為圖得自己及其他代表不法利益，於同年五月間，核准動支文康
    活動費剩餘文康活動費用，辦理該會八十六年六月九日前往澳門、大陸之考察旅
    遊，核准動支文康活動費利款四十八萬元。(四)、八十七年度，由丙○○○繼任主
    席，仍基於圖得不法利益，辦理該代表會自強活動，前往中國大陸自強活動旅遊
    ，團費計七十八萬元，扣除該會預算調整支付（由文康活動費支出）。案經檢察
    官接獲檢舉指揮法務部調查局屏東調查站偵辦，因認被告戊○○、丁○○、丙○○○、乙○○等四人均犯貪污治罪條例第六條第一項第四款之對於主管事務直
    接圖利罪嫌云云。
二、甲訴人認被告戊○○、丁○○、丙○○○、乙○○等四人均涉犯貪污治罪條例之
    對於主管事務直接圖利罪嫌，無非以戊○○、丁○○、丙○○○、乙○○等均坦
    承以文康活動費出國旅遊不諱，核與證人陳青雲、羅阿敏所供相符，復有屏東縣
    政府八十七年五月二十八日八七屏府政(二)密字第六八四號函、屏東縣政府八十七
    年二月五日八七民二字第八七００二五０號函、行政院頒「縣市以下各級民意代
    表出國考察審核原則」、八十七年度縣市及鄉鎮縣轄市預算共同費用編列基準、
    潮州鎮民代表會第十四及十五屆代表歷次出國考察簽呈、支出傳票影本、潮州鎮
    民代表會八十三年度至八十七年度預算書等在可憑，為其論據。
三、訊據上訴人即被告戊○○、丁○○、丙○○○、乙○○固供承有於其任內分別批
    准該會代表出國考察及辦理國外自強活動，費用均由文康活動費用項下支出等之
    事實，惟均堅決否認有對於主管事務直接圖利之犯行，被告戊○○辯稱：預算（
    指文康活動費用）都是在合法情況下編列，秘書也去各鄉鎮查訪合法性，也到縣
  政府民政課經指示可以編列，目前各縣市議會鄉鎮代表會照樣出國，我們並沒有
    圖利行為；至今各議會還在編列這種預算，且編列該預算是要看各鄉鎮財源而編
    列，只要有財源就可以編列，並無規定行不行等語。被告乙○○辯稱：我八十四
    年才當選代表，對之前之法令並不知悉，對於代表出國每年補助三萬元超出部分
    ，應自行負擔部分秘書並未告知，事發後調查站引用出來，才知有相關法令等語
    。被告丁○○辯稱：秘書說尚有未用完的錢，秘書說要帶去出國旅遊，請示是否
    可行，我說沒用完可以等語。被告丙○○○辯稱：起訴書稱由主席指示其實不然
    ，相關預算之編列，都由秘書做好，再送代表會通過，通過之預算我們才去動用
    ，事實上我們對法令也不是很懂等語。
四、按「圖利罪，固不以圖利自己為限，要必有為自己或第三人圖取不法利益之犯意
    ，始克當之，而有無此項犯意，又須依證據認定，不得僅以甲務員所為失當行為
    之結果，使人獲得不法利益，據以推定該甲務員自始即有圖利他人之犯意。又甲
    務員對於主管事務圖利罪，必須對主管事務有圖利益之意思，而表現於行為，始
    與犯罪構成要件相符，若僅處理事務不當，尚未表現有圖利之意思，即難以該罪
    相繩。」（最高法院七十年度台上字第五０一號判決參考）。
五、經查：
  (一)潮州鎮代會自八十三年度起迄八十七年度均編列文康活動費用，並於前開時間
      辦理鎮民代表出國考察或自強活動，且上開出國考察或自強活動之相關開銷，
      除動支原有預算編列之經費外，不足部分均由文康活動費用項下補足等情，業
      據被告等供明在卷，核與證人陳青雲（即該代表會秘書）、羅阿敏（即該代表
      會職員）分別於屏東調查站、原審審理時證述之情節相符，復有歷次代表出國
      考察或自強活動旅遊簽呈、出國案件請示單、出國考察登記表、支出傳票、潮
      州鎮民代表會八十三年度至八十七年度收支憑證（即日記帳）、預算書影本附
      卷可憑（見調查卷第三九～二０九頁），此部分之事實固足認定。
  (二)又前開「文康活動費」係編列於預算書，並經全體鎮民代表會決議通過，此有
      預算書、議事錄在卷可按（附於本院上訴卷內）；而潮州鎮代會自八十三年至
      八十七年度預算中編列文康活動費，係依據第十四屆屏東市民代表會主席黃清
      漢召集正副主席在恒春召開聯誼會時，該代表會主席戊○○參加聯誼會聽取他
      鄉鎮代表之報告，於會後指示該代表會工作人員於八十三年度編列預算時要編
      列文康活動費用：嗣後每年度沿續編列該項經費，並經縣政府准予備查等情，
      亦經證人陳青雲（即該代表會秘書）於本院調查時到庭證述屬實，並有屏東縣
      潮州鎮民代表會八十七年五月十一日潮代議字第一三九號函在卷可按（見調查
      卷第十五、十六頁）；準此，該鎮代會所編列之文康活動會之目的，係欲供該
      代表會代表辦理出國考察或自強活動所使用，已甚明確。至於該代表會辦理代
      表出國考察或自強活動費用可否從上開所編列之文康活動費核銷或流用？依行
      政院八十四年六月七日台八四外字第二０三三一號函頒「縣市以下各級民意代
      表出國考察審核原則」第十條僅規定：「考察訪問所需費用以各該服務單位年
      度預算所列經費為限，不另補助」，並未明示民意代表之出國考察費用不得自
      「文康活動費」項下挪用支出。另臺灣省政府民政廳八十七年四月二十日八七
      二字第八七００二五０七號，就臺灣省各鄉鎮市民代表會，年度編列預算中之
      「文康活動費」及「自強活動費」，可否用於支付鄉鎮市民代表出國考察旅遊
      團費疑義案覆稱：「文康活動費」因非屬「台灣省各縣市總預算編審辦法」內
      縣市及鄉鎮縣轄市預算共同費用編列基準規定編列項目範疇，故該費用項目之
      執行，宜依原編列意旨及計畫內容辦理，此亦有上開函文在卷按（見調查卷第
      十四頁正面），臺灣省政府民政廳並未就該代表會辦理代表出國考察或自強活
      動費用可否從上開所編列之文康活動費核銷或流用乙節持反對意見。本件被告
      等根據已報准之預算書執行，確實將文康活動費用於支付代表出國考察，自不
      能因被告等將代表出國考察或自強活動費用從編列文康活動費項下核銷，即認
      定被告等有圖利自己及其他代表之不法之犯意。
  (三)證人陳青雲（即潮州鎮代會秘書兼主計）於本院調查時證稱：「（你主觀意識
      是否這些都由文康活動支出﹖）文康活動費編列，在八十三年度以前，我們都
      不曉得編這預算，從第十四屆主席戊○○在八十二年參加主席聯席會，有的鄉
      鎮代表會主席談起可以編列文康活動費，他回來後跟我們講說下個年度要編文
      康活動預算；經過鎮甲所審核，提出編列預算，並經代表會審議，由鎮甲所報
      縣政府准予備查，八十三年度主席戊○○任內用於辦理代表旅遊，辦完後審計
      部屏東審計室每年派人來抽查，對這部分支出都沒有提出糾正及意見，所以我
      們認為這樣的問支是沒有問題的，而且我們也不是專才；所以每年度就延續編
      列下來。」、「（你認為動用文康活動費項下支出有無問題﹖）是相關科目，
      應該沒有問題，所以縣政府沒有提出糾正。」、「（你有無在簽呈表示過，不
      可從文康活動費支出﹖）第十四屆時我參考別的鄉鎮，他們以文康活動費辦理
      自強活動。」等語（見本院八十九年二月二十三日訊問筆錄）。另證人羅阿敏
      （潮州鎮代會組員兼出納）於本院調查時亦到庭結證稱：「（簽呈是否要經過
      主任秘書﹖）是」、「（出國經費是否可由文康活動費項下支出﹖）我們沒有
      主計，我只是兼辦，我們會問鎮甲所、隔壁鄉鎮，詢問後別的鄉鎮也有這樣辦
      ，我們才這樣簽文康活動支出。」、「（何鄉鎮這樣簽﹖）預算書是向枋寮鄉
      代表借看。」等語（見本院八十九年二月二十三日訊問筆錄），依上開證人陳
      青雲、羅阿敏之證詞觀之，被告等辦理鎮代表出國考察，係經由陳青雲、羅阿
      敏詢問鎮甲所及別鄉鎮，並參考枋寮代表會預算書，主觀上並無明知違背法令
      圖私人不法利益之故意。
  (四)另被告乙○○任內，於八十四年十二月十日起至八十四年十二月十七日止，組
      團赴紐西蘭等地考察及觀摩地方建設工作；於八十四年十二月二十一日起至八
      十四年十二月二十六日止，組團赴香港、澳門等地考察及觀摩地方建設工作，
      均送屏東縣政府核備在案，雖屏東縣政府於准核備函文說明欄雖載「所需出國
      經費，應在年度預算相關計劃『旅運費』科目項下每人以新台幣三萬元以內核
      支，不足部分由出國人員自行負擔等語，此有屏東縣政府八十四年十一月十四
      日八四屏府民行字第一八三七四四號函在卷可按（見調查卷第五二～五三、六
      八～六九頁），然潮州鎮代會組員羅阿敏之簽呈上僅簽：「有關經費由本會相
      關科目預算支付」，並未簽具「不可由文康活動支付」之反對意見，該代表會
      秘書亦批註「擬如擬」，被告乙○○僅在該簽呈蓋章，並未為任何批示，此有
      羅阿敏八十四年十一月六日之簽呈在卷可憑（見調查卷第四五頁）；況且前開
      代表會辦理出國考察或自強活動費用，均係由該代表組員羅阿敏從文康活動費
      據實核銷，亦有該代表會支出憑證粘存單影本九份附卷可按（見調查卷第四十
      ～四一、四六～四七、四九～五十、八五、八九、九三頁）；上開出國考察或
      自強活動費用均係由該代表會職員羅阿敏參照其他縣市之作法而自該代表會所
      編列之「文康活動費用」項下核銷，其作法固有不妥，亦僅生參加出國之代表
      追繳費用之問題，亦難據此即謂被告等具有圖自己或其他代表不法利益之犯意
      可言。
  (五)又台灣省政府七十七年八月六日府民二字第一五五二六八號函，係七十七年間
      之甲文，被告等均分別於八十至八十六年間任主席，自無從親閱上開甲文，且
      被告乙○○係南榮工專電子科畢業，從事飼料加工買賣業；被告戊○○係台北
      工專建築科，從事建築業；被告丁○○高商肄業，以養賽鴿為生；被告蘇美玉
      高雄高工建築科，係建設甲司職員，以被告等之學經歷、職業，顯難期其有知
      悉預算科目可否支出之專業，況「各機關之歲出分配預算，其計畫或業務科目
      之各用途別科目中有一科目之經費不足，而他科目有賸餘時，應按中央主計機
      關之規定流用之」（預算法第六十三條規定），足證各科目之經費本互相流用
      ，要難遽認被告等人有何圖自己或其他代表不法利益之犯意。
  (六)被告等共同選任辯護人於本院上訴審亦辯稱：八十九年一月二十六日甲布之地
      方民意代表費用支給及村里長事務補助費補助條例第五條規定：「地方民意代
      表因職務關係，得由各該地方民意機關編列預算，支應其健康檢查費、保險費
      、郵電費、文具費、春節慰勞金及出國考察費。」，足見台灣省政府七十七年
      八月六日府民二字第一五五二八六號函顯然早已落伍過時不敷適用，且民意代
      表之出國考察費確有必要，參以「一九九六年九月財訊雜誌所示(一)立委一年僅
      有五萬元出國考察費，惟立院編列「國會外交費」每人二十萬元，合計每人每
      年共二十五萬元。(二)台灣省議會編列每年有二次「委員會考察」，每次二十萬
      元，議員個人國外旅遊補助每年二次，每次十萬元，一年所編列之出國預算高
      達每人每年六十萬元。(三)台北市議會出國考察費用四十萬元追漲至五十萬元。
      (四)高雄市議會帳面上編列出國考察費用每年僅二十七萬五千元，但高雄市議會
      另編列：「參加姐妹市，國際會議經費。」一千多萬元供四十四位市議員，合
      計每人每年有五十萬元以上出國津貼，有財訊雜誌上開文章可證（見一審卷三
      二五～三二八頁）；本件潮州代表會所編列之文康活動費與之比較，殆如九牛
      之一毛等語。況「審計機關或審計人，對於各機關違背預算或有關法令之不
      當支出，得事前拒簽或事後剔除追繳之。」、「經審計機關決定應剔除或繳還
      之款項，其未能依限悉數追還時，如查明該機關長官或其授權代簽人及主辦會
      計人員，對於簽證該項支出有故意或過失者，應連帶負損害賠償責任。」（審
      計法第二十一條、七十四條規定），足證各機關違背預算之不當支出事所恆有
      ，既有追繳或損害賠償責任可防範或彌補；本件支出之出國考察費用經審計處
      追繳，被告等已依規定繳回國庫，此有國庫繳款書在卷可按（見一審卷第一三
      七頁），是故被告等將出國考察或自強活動費用於所編列之「文康活動費用」
      項下核銷，應屬支出不當，僅生參加出國之代表追繳費用之問題。且潮州鎮甲
      所預算之編列係由秘書陳青雲全權負責並決行，此有陳青雲親筆增刪之潮州鎮
      總預算歲出計劃說明提要與各項費用細表可證（附於本院上訴審卷內），前開
      潮州鎮代會出國考察之費用均經秘書陳青雲、出納羅阿敏執行並支付，二人並
      親自隨同代表出國考察，二人之簽呈從未批示任何反對意見，被告等基於信賴
      該代表會之秘書陳青雲、出納羅阿敏，並深信不疑，殊難據此而認定被告等具
      有圖自己或其他代表不法利益之犯意。
六、又查：
（一）屏東縣潮州鎮民代表會各年所編列之「文康活動費」、「自強活動費」均經該
      鎮民代表會審議通過，並報經屏東縣政府准予備查。而被告等係執行鎮民代表
      會審議通過並報請縣政府准予備查之預算，辦理代表出國考察及觀摩地方建設
      ，非出國旅遊，事前均已檢具行程表、工作計劃、預算書陳報屏東縣政府，經
      屏東縣政府函准同意照辦，並要求出國考察觀摩之代表須依規定撰提出國報告
      送縣府核備，且由縣政府函內政部入出境管理局核發普通護照等情，除據被告
      等供述明確外，並有屏東縣潮州鎮民代表會八十七年五月十一日潮代議字第一
      三九號函、屏東縣政府八十年十月廿八日甲屏府民行字第一三六九０一號、八
      十四年十一月十四日八四屏府民行字第一八三七四四、一八三九四一號函、屏
      東縣潮州鎮鎮民代表會出國案件請示單、出國行程表、工作計劃、預算書等影
      本附於調查卷可稽。又依上述之出國工作計劃所載出國成果對機關助益為：「
      藉考察觀摩鄰國地方建設，以提高代表問政水準，發揮監督功能，促進地方繁
      榮」等語觀之，本案所編預算之編列意旨及計劃內容，既係出國考察、觀摩地
      方建設，於代表會問政、監督鎮政有益，並非出國旅遊，自難認係圖私人不法
      之利益。
（二）又屏東縣潮州鎮民代表會在八十年至八十八年間編列之「文康活動費」、「自
      強活動會」，得否用於支付鎮民代表出國考察費用乙節﹖經本院向審計部台灣
      省屏東縣審計室函查結果，則函覆本院稱：由潮州鎮鎮民代表會所編列「文康
      活動費」、「自強活動費」尚難認定其不得用於支付鎮民代表出國考察之費用
      ，且各年度預算均經潮州鎮鎮民代表會審議通過，並已報經屏東縣政府准予備
      查，似宜視原機關編列意旨、計畫內容及民意機關審議意見而定：：等語，有
      屏東縣審計室於八十九年十一月九日（八九）審屏室二字第五七九四號函附於
      本院上更(一)字卷第九十八頁可稽。足證被告等所為屬「鎮民代表會審議鎮預算
      」之地方自治裁量權之職權行使，且被告等所為係依法執行預算，正當有據，
      難認有圖利之故意。
（三）證人陳青雲於調查中雖證述：自戊○○、乙○○、丁○○、丙○○○擔任主席
      期間，每次出國考察或自強活動，必須動支文康活動費時，我事先均有口頭向
      上述主席建議，不得動支以免觸法，但他們均不採納我的建議，且認為文康活
      動費既編入預算內，且經代表會通過，就是代表們的福利，即應動支使用，故
      我只好按上述主席指示逐級簽呈，由他們批示核准動支等語（見偵查卷第十二
      頁背面）。證人羅阿敏於調查中亦證述：我個人也以為文康活動實不應用以支
      付代表出國，但我職位卑微，不曾當面表示反對之意見，但秘書陳青雲即多次
      向歷屆主席戊○○、乙○○、丁○○、丙○○○等人表示以文康活動費支付代
      表出國之作法並不合法，且亦有爭執此作法之不當，但我不曾在場等語（見偵
      查卷第三七頁正面）。
      經查：
      (1)依調查卷附之簽呈內容觀之，證人羅阿敏之簽呈上僅簽請：「有關經費由本
        會相關科目預算支付」等語，並未正面明確簽載由何項科目預算支付，亦未
        負面簽出「不可由文康活動費支付」之反對意見，證人陳青雲僅在其上簽章
        ，並未表示任何意見。而被告等人亦均僅蓋章而已，並未為任何批示。以上
        各情，有羅阿敏之簽擬之簽呈影本七份附於調查卷第四三、四五、四八、七
        九、八三、八七、八八頁可稽。參以歷年潮州鎮民代表出國考察，係由羅阿
        敏、陳青雲二人隨行等情以觀，足證證人陳青雲、羅阿敏調查中之上開供詞
        ，尚與實情不符，應係卸責推諉之詞，自非可取。
      (2)潮州鎮民代表會所編列之文康活動費用於支付鎮民代表出國考察之費用，且
        行之多年，審計部台灣省屏東縣審計室並未表示反對意見，亦未提出糾正，
        復未表示有何不法之情事，有屏東縣審計室八十九年十一月九日（八九）審
        屏室二字第五七九號函在卷可稽，已如前述。衡之常情，若文康活動費用於
        支付鎮民代表出國考察費用係屬不合法，屏東縣審計室豈有多年不予糾正之
        理。換言之，文康活動費用以支付代表出國考察費，僅屬適當與否問題，尚
        難遽認被告等明知違背法令，從而，證人陳青雲、羅阿敏於調查中供述，尚
        與事實不符。
      (3)證人陳青雲在本院前審供稱：「我在調查站沒有如此陳述，八十三年度主席
        去參加聯席會議回來後，告訴我別的鄉鎮都有編文康費用，是要給代表出國
        考察用，主席要我編列預算，我在調查站訊問我時，好像沒有問這個問題，
        而且我沒有口頭建議不要動用支出，我是在聽到風聲、傳聞調站在調查了，
        才告訴主席，以免觸法，我沒有告訴他們，他們只問我有沒有經費而已。問
        ：為何在調查筆錄上簽名﹖答：我沒有看筆錄，因我老花眼故沒有看筆錄，
        審計處都沒提出意見（見本院八十九年九月廿二日訊問筆錄）。證人羅阿敏
        於本院前審證稱：「在調查站所言，我忘記了。問：為何動用文康費用支付
        旅遊費用﹖答：別的鄉鎮都是這樣，這是慣例，當時編文康費用，就是給代
        表會們到外國旅遊費用的」（見本院八十九年九月廿二日訊問筆錄），足證
        陳青雲並無口頭向被告等建議不得動支以免觸法之情事，且文康活動費之編
        列意旨及計劃內容係供代表出國考察，至為明確。
      (4)證人陳青雲於本院證述：我的調查筆錄，有部分我沒有發現，當時我講一句
        話，他（指調查員）就會寫很多等語（見本院九十年五月十四日訊問筆錄）
        。證人羅阿敏於本院調查中亦證述：我在調查中講的沒有調查筆錄所寫的那
        麼多等語（同上筆錄）。復經本院當庭勘驗屏東縣調查站錄影帶結果：「調
        查人員一直在寫筆錄，陳青雲、羅阿敏幾乎沒有在講話」，有本院九十年五
        月十四日勘驗筆錄在卷可稽。由上觀之，證人陳青雲、羅阿敏之調查筆錄，
        既非出於其等二人之真實供述，自無證據能力，均難採為不利於被告等之證
        據。
七、綜上所述，被告等所辯各情，經調查結果，應堪採信。此外，復查無其他確切之
    證據足證被告等有明知違背法令，直接或間接圖利自己或他人之故意；應認不能
    證明被告等犯罪，原審未予詳查，遽為被告等科刑之判決，尚有未當。被告等上
    訴意旨，執此指摘原判決不當，為有理由，自應由本院將原判決撤銷改判，另為
    被告等無罪之諭知。
據上論斷，應依刑事訴訟法第三百六十九條第一項前段、第三百六十四條、第三百零
一條第一項，判決如主文。
本案經檢察官彭南雄到庭執行職務。
中    華    民    國     九十二     年       三       月       十三     日
                              臺灣高等法院高雄分院刑事第三庭
                                  審判長法官  周賢銳
                                        法官  鄭月霞
                                        法官  謝宏宗
右正本證明與原本無異。
檢察官如不服本判決應於收受本判決後十日內向本院提出上訴書狀，其未述上訴理
由者，並得於提起上訴後十日內向本院補提理由書狀（均須按他造當事人之人數附繕
本)「切勿逕送上級法院」。
                                      書記官  賴梅琴
中    華    民    國     九十二     年       三       月       十四     日
                                                                ＨＡ


司法院資訊處製作；財團法人民間司法改革基金會備份。
